【裁判字號】    89,易,1897
【裁判日期】    890817
【裁判案由】    竊盜
【裁判全文】
臺灣臺南地方法院刑事判決                        八十九年度易字第一八九七號
    公  訴  人  台灣台南地方法院檢察署檢察官
    被      告  乙○○
    選任辯護人  張仁懷律師
右列被告因竊盜案件，經檢察官提起公訴（八十九年度營偵字第七五六號)，本院判
決如左：
    主  文
乙○○竊盜，累犯，處有期徒刑壹年貳月。
    事  實
一、乙○○有多次犯罪前科紀錄，於民國八十七年間又因犯竊盜罪，經台灣嘉義地方
    法院判處有期徒刑七月確定，甫於八十八年一月十五日執行完畢，猶不知悔改，
    復意圖為自己不法之所有，於八十八年十二月二十八日下午五時五十分許，至台
    南縣新營市○○路八號甲○○所經營之「ＫＩＫＩ」紅茶站，乘甲○○趴在攤位
    上睡覺，不知注意之際，開啟抽屜，竊取置於抽屜內之內裝新台幣（下同）六萬
    元、郵局存款簿一本、印章一枚、行動電話機二具及國民身分證、提款卡、保單
    各一張之皮包一個，得手後，駕駛其停放於對面「旺角」皮鞋店前之車牌號碼Ｖ
    ＲＹ—三二三號機車逃逸。幸經前往上開紅茶站欲買紅茶之沈見鴻發覺，記下上
    開車牌號碼，轉知甲○○報警於八十九年三月八日查獲乙○○。
二、案經台南縣警察局新營分局報請台灣台南地方法院檢察署檢察官偵查起訴。
    理  由
一、右開事實，業據被告乙○○於本院審理中坦承不諱，核與被害人甲○○指述之失
    竊情節及證人沈見鴻於警、偵訊時指證情形相符。雖被告在警、偵訊中辯稱：伊
    未駕駛ＶＲＹ—三二三號機車於右開時間至「ＫＩＫＩ」紅茶站附近，伊當時人
    在台南縣鹽水鎮蔦松腳十二之十六號家裡拜拜，鄰居林昭可證明云云。惟證人林
    昭亦於偵查時到場結證：伊於八十八年十二月二十八日下午五時五十分許，並未
    看見乙○○在其上開住所拜拜等語，足徵被告之前所辯純係諉卸之詞，不足採信
    。職是，被告於本院中之自白應堪信屬真實。本件事證已臻明確，被告犯行堪以
    認定，應依法論科。
二、核被告所為，係犯刑法第第三百二十條第一項之竊盜罪。又被告前有多次犯罪前
    科紀錄，於八十七年間又因犯竊盜罪，經台灣嘉義地方法院判處有期徒刑七月確
    定，甫於八十八年一月十五日執行完畢，有台灣高等法院被告全國前案紀錄表、
    台灣台南地方法院檢察署刑案資料查註紀錄表各乙紙在卷可按，其於五年內再犯
    本件有期徒刑以上之罪，為累犯，應依法加重其刑。爰審酌被告犯罪之動機、目
    的、手段、所生危害及犯罪後之態度等一狀，量處如主文所示之刑，以資懲儆。
    另公訴意旨請求對被告宣告保安處分，但查被告固於八十六年及八十七年間各有
    乙次竊盜前科，且八十二年及八十六年又各有一次違反麻醉藥品管理條例罪，惟
    施用麻醉藥品乃屬自戕性犯罪，且毒品危害防制條例施行後原則上已除刑化，扣
    除此二次麻藥案件，被告僅有二犯犯罪前科，因此就犯罪次數言，尚難認被告有
    犯罪之習慣。再被告此次竊盜犯行與八十七年竊盜犯行時間相隔已一年多，且公
    訴意旨也不認為被告此次竊盜犯行已構成常業竊盜，職是，殊難認被告是以竊盜
    為常業，故公訴意旨所請與竊盜犯贓物犯保安處分條例第三條第一項所定情形尚
    有未符，故不諭知令入勞動場所強制工作之保安處分，併予敘明。
三、據上論斷，應依刑事訴訟法第二百九十九條第一項前段，刑法第三百二十條第一
    項、第四十七條，罰金罰鍰提高標準條例第一條前段，判決如主文。
本案經檢察官胡平貴到庭執行職務。
中    華    民    國      八十九      年      八      月      十七      日
                                      臺灣臺南地方法院刑事第一庭
                                          法  官  彭  喜  有
右正本證明與原本無異
如不服本判決，應於送達後十日內，向本院提出上訴狀。
                                          書記官  楊  育  民
中    華    民    國      八十九      年      八      月      十七    日
附錄本案論罪科刑法條全文
刑法第三百二十條第一項：
  意圖為自己或第三人不法之所有，而竊取他人之動產者為竊盜罪，處五年以下有期
  徒刑、拘役或五百以下罰金。


司法院資訊處製作；財團法人民間司法改革基金會備份。
